【裁判字號】    91,訴,267
【裁判日期】    920116
【裁判案由】    違反毒品危害防制條例
【裁判全文】
臺灣雲林地方法院刑事判決                          九十一年度訴字第二六七號
    公  訴  人  臺灣雲林地方法院檢察署檢察官
    被      告  乙○○  男  三.
右列被告因違反毒品危害防制條例案件，經檢察官提起公訴（九十一年度毒偵字第三
一一號、第三九０號、第四七三號、第五０六號），及移送併案審理（九十一年度毒
偵字第七六六號、第一０六六號）本院判決如左：
    主    文
乙○○連續施用第一級毒品，處有期徒刑壹年；扣案之第壹級毒品海洛因貳包（其中
壹包淨重零點壹伍公克，包裝重零點壹貳公克；另一包淨重零點壹零公克，包裝重零
點零玖公克）沒收銷燬之；扣案之注射針筒伍支、夾鏈袋壹個、塑膠勺子壹支、海洛
因殘渣袋壹個均沒收之。又連續施用第二級毒品，處有期徒刑陸月。應執行有期徒刑
壹年肆月；扣案之第壹級毒品海洛因貳包（其中壹包淨重零點壹伍公克，包裝重零點
壹貳公克；另一包淨重零點壹零公克，包裝重零點零玖公克）沒收銷燬之；扣案之注
射針筒伍支、夾鏈袋壹個、塑膠勺子壹支、海洛因殘渣袋壹個均沒收之。
    事    實
一、乙○○前因施用毒品案件，經強制戒治後交付保護管束期滿，由臺灣雲林地方法
    院檢察署檢察官於民國九十年三月一日以九十年度戒毒偵字第二七號為不起訴處
    分確定。詎仍不知悔改，於五年內，又基於概括犯意，自九十一年一月初起至同
    年九月十一日止，連續在雲林縣麥寮鄉○○村○○鄰○○路三十九號住處等地，
    將海洛因加水混合以針筒注射之方式，以約一天吸食海洛因一次之頻率而施用第
    一級毒品海洛因多次；復另行起意並基於概括犯意，自九十一年二月四日下午五
    時二十分回溯前一、二天內起至同年五月六日下午二時零五分回溯前一、二天內
    ，在不詳地點，用玻璃管吸食之方式，以約一、二個月吸食甲基安非他命一次之
    頻率而施用第二級毒品甲基安非他命多次。嗣分別為警於九十一年三月二十四日
    下午四時四十五分，在雲林縣麥寮鄉○○村○○路旁及九十一年五月六日下午一
    時，在雲林縣麥寮鄉橋頭村泰安宮前查獲，並扣得第一級毒品海洛因二小包（
    淨重０．一五公克，包裝重０．一二公克；淨重０．一０公克，包裝重０．０
    九公克）及注射針筒三支、夾鏈袋一個。復於九十一年九月十二日，在彰化縣二
    林鎮○○里○○路○段五五０號前查獲，並扣得注射針筒二支、塑膠勺子一支、
    海洛因殘渣袋一個。且於九十一年二月四日、九十一年三月二十四日（起訴書誤
    載為九十一年三月十八日）、九十一年五月六日及九十一年九月十二日，分別採
    尿送驗結果均發現有嗎啡、甲基安非他命陽性反應，而查悉上情。
二、案經臺灣雲林地方法院檢察署檢察官偵查起訴或移由本院併案審理。
    理    由
一、被告乙○○對於在右開時間、地點，連續施用海洛因及甲基安非他命多次的事實
    ，業經其於本院審理中坦白承認。又被告於九十一年二月四日、九十一年三
    月二十四日、九十一年五月六日經分別採尿送驗結果，均呈「嗎啡陽性、甲基
    安非他命陽性」反應，有雲林縣衛生局煙毒尿液檢驗成績書三紙、國防部憲兵司
    令部刑事鑑識中心九十一年六月二十八日（九一）綱得字第０八四七九號鑑驗通
    知書、詮昕科技股份有限公司出具之濫用藥物尿液檢驗報告各一紙在卷可稽。另
    被告於九十一年九月十二日採尿送驗結果，亦呈嗎啡陽性反應，有彰化縣衛生局
    煙毒尿液檢驗成績書在卷可參。且被告為警分別查獲時並扣得疑似海洛因之白粉
    二小包，經送法務部調查局鑑定結果確認為海洛因（淨重０．一五公克，包裝
    重０．一二公克；淨重０．一０公克，包裝重０．０九公克），有法務部調查
    局九十一年四月二十五日調科壹字第一六０００一七二二號及九十一年七月八日
    調科壹字第一六０００一七九一號鑑定通知書二紙在卷可稽。除扣得上開海洛因
    二小包外，尚扣得注射針筒五支、夾鏈袋一個、塑膠勺子一支、海洛因殘渣袋一
    個。足徵被告自白與事實相符。本件事證明確，被告犯行堪以認定。
二、查海洛因、甲基安非他命，分別為毒品危害防制條例所定之第一級、第二級毒品
    。被告施用海洛因部分，係犯毒品危害防制條例第十條第一項施用第一級毒品罪
    ；施用甲基安非他命部分，係犯同法第十條第二項施用第二級毒品罪。被告持有
    海洛因及甲基安非他命之低度行為，分別為施用毒品之高度行為所吸收，均不另
    論罪。其多次施用海洛因、甲基安非他命之行為，均時間緊接，觸犯構成要件相
    同之罪名，顯係基於概括犯意而為之，均應依連續犯規定論以一罪，並依法加重
    其刑。又公訴人以九十一年度毒偵字第七六六號、第一０六六號移送併案部分，
    與起訴部分，有連續犯之裁判上一罪關係，本院自得加以審理，併此敘明。被告
    所犯上開二罪，犯意各別，且罪名互異，應分論併罰。爰審酌被告前因施用毒品
    ，經強制戒治後交付保護管束期滿，竟於五年內再犯本件之罪，顯無悔改之意，
    ，及其犯罪之目的、所生危害、犯罪後坦承犯行，以及考量施用毒品者均有相當
    程度之成癮性及心理依賴性，其犯罪心態與一般刑事犯罪之本質並不相同等一切
    情狀，量處如主文所示之刑，並定應執行刑。又扣案之海洛因二小包（淨重０
    ．一五公克，包裝重０．一二公克；淨重０．一０公克，包裝重０．０九公克
    ）屬違禁物，不問屬於犯人與否，依毒品危害防制條例第十八條第一項前段規定
    ，沒收銷燬之；另扣案之注射針筒五支、夾鏈袋一個、塑膠勺子一支、海洛因殘
    渣袋一個，均是被告所有供施用海洛因之用，業據被告供承在卷，爰依刑法第三
    十八條第一項第二款規定，均宣告沒收。
據上論斷，應依刑事訴訟法第二百九十九條第一項前段，毒品危害防制條例第十條第
一項、第二項、第十八條第一項前段，刑法第十一條前段、第五十六條、第五十一條
第五款、第三十八條第一項第二款，判決如主文。
本案經檢察官甲○○到庭執行職務。
中      華      民      國      九十二      年    一      月    十六    日
                                  臺灣雲林地方法院刑事第一庭
                                      審判長法  官  康樹正
                                            法  官  陳定國
                                            法  官  許佩如
右正本證明與原本無異。
如不服本判決，應於判決送達後十日內，向本院提出上訴狀。（須附繕本）
                                            書記官  賴成育
中      華      民      國      九十二      年    一      月    十六    日
附錄本案論罪科刑法條全文：
毒品危害防制條例第十條：
施用第一級毒品者，處六月以上五年以下有期徒刑。
施用第二級毒品者，處三年以下有期徒刑。


司法院資訊處製作；財團法人民間司法改革基金會備份。
